# 公司改制及减资后母公司长投的处理

提问人：坚强 的石 头 时间：2022-03-29 22:15:37
请教陈版主，甲集团下属全资子公司A于 2017 年经集团批复由全民所有制企业改制为甲集团全资出资的一人有限责任公司，全部资产纳入改制资产范围，以 2016 年 12 月 31 日为改制基准日，经审计的净资产 26951 万元，将全部作为甲集团的出资投入到改制后的公司制企业。改制变更后A公司注册资本仍为 818 万元。 2018 年至 2019 年由于业务需要增加注册资本，A公司先后由未分配利润转增资本公积、资本公积转增实收资本，至此A公司实收资本变更为1.8亿元。 2021 年A公司业务停滞，又进行了货币减资，注册资本由1.8亿元减少至 5000 万元，于 2022 年 1 月完成。请问： 1 ）A公司改制时甲集团账面长投该如何处理？是否可以按照改制基准日经审计净资产调整账面长投及未分配利润？
2 ） 2021 年A公司减资时甲集团账面长投该如何处理？

回答人：chenyiwei
1 、根据《企业会计准则解释第 2 号》第二条：“企业进行公司制改制的，应以经评估确认的资产、负债价值作为认定成本，该成本与其账面价值的差额，应当调整所有者权益；企业的子公司进行公司制改制的，母公司通常应当按照《企业会计准则解释第 1 号》的相关规定确定对子公司长期股权投资的成本，该成本与长期股权投资账面价值的差额，应当调整所有者权益。”。此处的“应当调整所有者权益”一般指直接调整“资本公积——其他资本公积”。
2 、减资时甲集团账面长投的处理取决于减资的具体方式。